【裁判字號】    98,抗,15
【裁判日期】    980930
【裁判案由】    拍賣抵押物
【裁判全文】
臺灣高雄地方法院民事裁定                98年度抗字第15號
抗  告  人  乙○○
相  對  人  甲○○
                      之6
上列當事人間拍賣抵押物事件，抗告人對於中華民國98年8 月26
日本院鳳山簡易庭98年度司拍字第1407號裁定，提起抗告，裁定
如下：
    主  文
抗告駁回。
抗告程序費用新台幣壹仟元由抗告人負擔。
    理  由
一、本件抗告意旨略以：抗告人分別於民國97年5 月及8 月透過
    代書蔡坤財向未曾謀面之相對人借用新臺幣（下同）60萬元
    、40萬元，惟代書蔡坤財僅支付伊47.5萬元、32.5萬元，伊
    於97年5 月起每月依約付款從未間斷或延誤，直至98年3 月
    起因景氣下滑，伊曾想請相對人稍微暫緩或延長支付時間，
    惟至今皆未能與相對人見面，於98年5 月起因延誤未繳貸款
    遭電話恐嚇，要求立即償還100 萬元。抗告人當初總貸款金
    額為100 萬元，惟實際拿到金額為80萬元，伊於97年5 月起
    至98年3 月止已依約支付22.5萬元，至今欠款並非100 萬元
    ，為此抗告，求為廢棄原裁定等語。
二、按民法第873 條第1 項規定，抵押權人於債權已屆清償期而
    未受清償者，得聲請法院拍賣抵押物，就其賣得價金而受清
    償，是抵押權人依此規定聲請拍賣抵押物，係屬非訟事件，
    法院所為准駁之裁定，無確定實體法上法律關係存否之性質
    ，於債權及抵押權之存否，亦無既判力。故祗須其抵押權已
    經依法登記，且抵押債權已屆清償期而未受清償，法院即應
    為准許拍賣抵押物之裁定。至於實體上法律關係有爭執之人
    ，為求保護其權利，應另提起訴訟，以求解決。
三、經查，抗告人向相對人借款之條件為按月付息，如抗告人未
    依約繳付本金及利息並逾期2 個月以上時，即喪失期限利益
    ，債務視為全部到期，此有相對人提出之抵押權設定契約書
    可憑，而抗告人自承於98年5 月起即未繳納借款本息，依兩
    造約定其債務自98年7 月起即視為全部到期，抗告人亦不爭
    執其對相對人之借款係以原裁定主文所示之不動產設定抵押
    擔保，從而，原裁定據以准許相對人拍賣抵押物之聲請，即
    無不當。至於抗告人抗辯本件抵押權所擔保之實際債權金額
    及迄今尚欠未償金額等情，係屬就實體事項有所爭執，依前
    開說明，自應另行起訴，以求解決，本件非訟程序尚不得審
    究。從而，抗告意旨指摘原裁定不當，聲明廢棄，委無理由
    ，應予駁回。
四、據上論結，本件抗告為無理由，依非訟事件法第46條、第21
    條第2 項、第24條第1 項，民事訴訟法第495 條之1 第1 項
    、第449條第1項、第78條，裁定如主文。
中    華    民    國    98    年    9     月    30    日
                  民事第六庭  審判長法  官  楊國祥
                                    法  官  李怡諄
                                    法  官  林書慧
正本係照原本作成。
本裁定不得抗告。
中    華    民    國    98    年    9     月    30    日
                                書記官  莊豐源


司法院資訊處製作；財團法人民間司法改革基金會備份。
